【裁判字號】    97,審消債更,2174
【裁判日期】    971110
【裁判案由】    聲請更生程序
【裁判全文】
臺灣高雄地方法院民事裁定        97年度審消債更字第2174號
聲  請  人  甲○○
上列當事人因消費者債務清理事件聲請更生，本院裁定如下：
    主  文
聲請駁回。
聲請費用由聲請人負擔。
    理  由
一、按債務人對於金融機構因消費借貸、自用住宅借款、信用卡
    或現金卡契約而負債務，在聲請更生或清算前，應提出債權
    人清冊，以書面向最大債權金融機構請求協商債務清償方案
    並表明共同協商之意旨，消費者債務清理條例（下稱本條例
    ）第151 條第1 項定有明文。又聲請更生或清算不合程式或
    不備其他要件者，法院應以裁定駁回之，但其情形可以補正
    者，法院應定期間先命補正，復為本條例第8 條所明定。
二、本件聲請人向本院聲請更生，主張：其有不能清償債務情事
    ，對於金融機構因消費借貸、自用住宅借款、信用卡或現金
    卡契約而負債務，曾發函予最大債權金融機構即台新國際商
    業銀行股份有限公司（下稱台新銀行）請求協商，惟因最大
    債權銀行要求之還款金額過高，致協商不成立，且其無擔保
    或無優先權之債務總額未逾新臺幣1,200 萬元，復未經法院
    裁定開始清算程序或宣告破產，爰請求准予更生等語。
三、經查：聲請人雖主張曾民國97年6 月25日發函予台新銀行請
    求協商債務而協商不成立，故依法聲請更生，惟僅提出台新
    銀行97年8 月12日開立、上載退件原因為聲請人「主動要求
    撤件」之前置協商退件通知函為證。經本院於97年9 月9 日
    裁定命聲請人補正依法申請協商及協商結果（即協商不成立
    ）之證明文件後，聲請人復具狀改稱係以自其於97年6 月25
    日向台新銀行提出協商申請已逾30日而不開始協商為由，逕
    向本院聲請更生。本院為釐清本件協商結果，乃依職權函詢
    台新銀行協商處理情形，經台新銀行函覆表示雖曾收受聲請
    人之協商申請，惟因事後協商聯繫過程中聲請人堅持要求撤
    件，遂開立退件通知函予聲請人，有台新銀行台新債協97法
    字第20269 號函在卷可稽，並與前揭前置協商退件通知函內
    容相符，是本件並不符本條例第153 條自聲請人提出協商請
    求之翌日起逾30日不開始協商之情形，聲請人聲請更生，顯
    未遵循本條例第15 1條第1 項規定對於金融機構因消費借貸
    、自用住宅借款、信用卡或現金卡契約所負債務與全體債權
    金融機構先行債務協商之機制。是本件聲請人聲請更生不合
    程式，依上說明，自應駁回其更生之聲請，爰裁定如主文。
中    華    民    國    97    年    11    月    10    日
              民事第三庭    法      官  楊國祥
上為正本係照原本作成。
如不服本裁定，應於裁定送達後10日內，以書狀向本院提出抗告
，並繳納抗告費新臺幣1千元。
中    華    民    國    97    年    11    月    10    日
                            書  記  官  陳建琪


司法院資訊處製作；財團法人民間司法改革基金會備份。
